臺灣高雄地方法院刑事判決　　　　　　　94年度訴字第3124號
公　訴　人　臺灣高雄地方法院檢察署檢察官
被　　　告　乙○○
上列被告因違反毒品危害防制條例案件，經檢察官提起公訴（94
年度毒偵字第5395號），嗣因被告就被訴事實為有罪之陳述，經
本院合議庭裁定由受命法官獨任適用簡式審判程序審理，本院判
決如下：
    主  文
乙○○連續施用第一級毒品，累犯，處有期徒刑拾月，扣案之注
射針筒壹支沒收銷燬之。
    事  實
一、乙○○前於民國92年間，因違反毒品危害防制條例案件，經
    本院以92年度訴字第1131號判處有期徒刑7 月確定，甫於93
    年8 月8 日縮刑期滿執行完畢，猶不知悔改。其曾於90年間
    ，因違反毒品危害防制條例案件，經本院以90年度毒聲字第
    2772號裁定送勒戒處所觀察、勒戒後，認有繼續施用毒品之
    傾向，再經本院以90年度毒聲字第3161號裁定令入戒治處所
    施以強制戒治1 年，嗣經本院以90年度毒聲字第6578號裁定
    停止戒治，甫於90年11月27日因停止處分執行出監，並付保
    護管束，復於91年5 月20日保護管束期滿，由臺灣高雄地方
    法院檢察署檢察官於91年5 月30日以91年度戒毒偵字第489
    號不起訴處分確定。詎其於前開強制戒治執行完畢後5 年內
    仍不知悔悟，復基於施用第一級毒品海洛因之概括犯意，自
    94年5 月間起（起訴書誤載為93年5 月間起，業經公訴人當
    庭更正）至94年5 月27日下午1 時30分許，以1 、2 天施用
    1 次之頻率，在高雄縣湖內鄉○○路○段301 巷62弄8 號8樓
    之1 住所及高雄縣茄萣鄉○○街「金鑾宮」旁菜市場之廁所
    內等處所，連續以將海洛因攙礦泉水後置於針筒內施打於手
    臂之方法，施用第一級毒品海洛因多次。嗣為警於94年5 月
    27 日 下午1 時30分許，在高雄縣茄萣鄉○○街金鑾宮旁菜
    市場之廁所外查獲，並扣得其甫用於施打海洛因完畢之注射
    針筒1 支，及採其尿液送驗結果呈嗎啡陽性反應。
二、案經高雄縣政府警察局湖內分局報請臺灣高雄地方法院檢察
    署檢察官偵查起訴。
    理  由
一、按本件被告乙○○所犯係死刑、無期徒刑、最輕本刑為3 年
    以上有期徒刑以外之罪，其於準備程序就前揭被訴事實為有
    罪之陳述，經受命法官告知簡式審判程序之旨，並聽取其與
    公訴人之意見後，本院認無不得或不宜改依簡式審判程序進
    行之情事，依刑事訴訟法第273 條之1 第項、第284 條之1
    規定，裁定本件由受命法官獨任進行簡式審判程序，合先敘
    明。
二、上揭犯罪事實，業據被告於偵訊及本院審理時分別供認不諱
    ，且其經警採集尿液送檢驗結果，亦呈嗎啡陽性反應，有臺
    灣檢驗科技股份有限公司94年6 月13日報告標號KＺ00000000
    0000濫用藥物尿液檢驗報告1 紙在卷足憑，並有扣案注射針
    筒1 支可稽，且扣案之注射針筒1 支，經送高雄醫學大學附
    設中和紀念醫院檢驗結果，呈海洛因陽性反應，此有高雄醫
    學大學附設中和紀念醫院94年10月11日報告編號0000-000號
    檢驗報告1 紙附卷足參，被告之任意性自白應與事實相同，
    本案事證明確，被告犯行應堪認定。
三、查被告前於90年間，因違反毒品危害防制條例案件，經本院
    以90年度毒聲字第2772號裁定送勒戒處所觀察、勒戒後，認
    有繼續施用毒品之傾向，再經本院以90年度毒聲字第3161號
    裁定令入戒治處所施以強制戒治1 年，嗣經本院以90年度毒
    聲字第6578號裁定停止戒治，甫於90年11月27日因停止處分
    執行出監，並付保護管束，復於91年5 月20日保護管束期滿
    ，由臺灣高雄地方法院檢察署檢察官於91年5 月30日以91年
    度戒毒偵字第489 號不起訴處分確定，此有臺灣高等法院被
    告前案紀錄表1 份在卷可查，其於前案強制戒治執行完畢釋
    放後5 年內，再犯本件毒品危害防制條例第10條第1 項之罪
    ，犯罪事證明確，其所為顯與該條例第23條第2 項之規定相
    符，應予依法論科。
四、按海洛因為毒品危害防制條例第2 條第2 項第1 款所定之第
    一級毒品。核被告所為，係犯毒品危害防制條例第10條第1
    項之施用第一級毒品罪。其施用第一級毒品海洛因前後持有
    海洛因之低度行為經施用之高度行為所吸收，不另論罪。又
    被告先後多次施用第一級毒品海洛因之行為，時間緊接，所
    犯係構成要件相同之罪，顯係基於概括犯意反覆為之，為連
    續犯，應依法論以一罪，並加重其刑。又被告前於92年間，
    因違反毒品危害防制條例案件，經本院以92年度訴字第1131
    號判處有期徒刑7 月確定，甫於93年8 月8 日縮刑期滿執行
    完畢，此有臺灣高等法院被告前案紀錄表1 份在卷可參，其
    於有期徒刑執行完畢後5 年內，再犯本件有期徒刑以上之罪
    ，為累犯，應依刑法第47條規定加重其刑，並依同法第70條
    規定遞加之。爰審酌被告施用毒品足以戕害身心健康，滋生
    其他犯罪，惡化社會治安，其經觀察、勒戒及強制戒治後，
    無視毒品對自身健康之戕害及國家對於杜絕毒品犯罪之禁令
    ，猶再犯本案，顯見其戒毒之意志不堅，自制力不佳，惟念
    及被告施用毒品，戕害己身，本質上屬於病患性行為，且其
    犯後均已坦承犯行，並獲檢察官分別求處有期徒刑10月，應
    屬允當等一切情狀，量處如主文所示之刑，以示懲儆。
五、又查獲之注射針筒1 支，經本院送驗結果，含有第一級毒品
    海洛因成分，業如前述，且客觀上難以析離，應依毒品危害
    防制條例第18條第1 項前段規定，予以宣告沒收銷燬之。
據上論斷，應依刑事訴訟法第273 條之1 第1 項、第284 條之1
、第299 條第1 項前段，毒品危害防制條例第10條第1 項、第18
條第1 項前段，刑法第11條、第56條、第47條，判決如主文。
本案經檢察官甲○○到庭執行職務。
中　　華　　民　　國　　94　　年　　10　　月　　28　　日
                  刑事第九庭    法　官  謝梨敏
以上正本證明與原本無異。
如不服本判決，應於判決送達後10日內，向本院提出上訴狀。
                                書記官  林志衡
中　　華　　民　　國　　94　　年　　10　　月　　28　　日
本件論罪科刑法條：
毒品危害防制條例第10條第1項
施用第一級毒品者，處六月以上五年以下有期徒刑。
